【裁判字號】    97,消債更,5
【裁判日期】    970430
【裁判案由】    更生事件
【裁判全文】
臺灣彰化地方法院民事裁定             97年度消債更字第5號
聲  請  人  乙○○
代  理  人  劉惠利律師
複代理人    甲○○
上列當事人因消費者債務清理事件聲請更生，本院裁定如下：
    主  文
聲請駁回。
聲請費用由聲請人負擔。
    理  由
一、按債務人不能清償債務或有不能清償之虞者，得依本條例所
    定更生或清算程序，清理其債務，消費者債務清理條例第三
    條定有明文。又聲請更生或清算不合程式或不備其他要件者
    ，法院應以裁定駁回之，但其情形可以補正者，法院應定期
    間先命補正，復為同條例第八條所明定。
二、查本件債務人向本院聲請更生，雖主張：其有不能清償債務
    情事，前已提出債權人清冊，並以書面向最大債權金融機構
    請求共同協商債務清償方案，惟協商不成立，且其無擔保或
    無優先權之債務總額未逾新臺幣一千二百萬元，復未經法院
    裁定開始清算程序或宣告破產。又其名下雖有坐落彰化縣溪
    湖鎮○○○段一一三二號土地一筆，及門牌號碼彰化縣溪湖
    鎮○○路○段二巷六號房屋一棟，經鑑價為新臺幣（下同）
    二百零九萬四千七百元，然財產之市價難以估計，進入拍賣
    程序後容易被低估，且須支付拍賣相關費用及稅務費用。況
    聲請人於聲請更生時，尚漏列向親友借支之費用小額總計約
    十五萬元，另大額七十萬元是向債權人黃玉葉借得，總計債
    務為二百零二萬三百六十七元，聲請人目前收入微薄，極待
    更生云云。惟查：（一）聲請人名下尚有坐落彰化縣溪湖鎮
    ○○○段一一三二號土地一筆，及門牌號碼彰化縣溪湖鎮○
    ○路○段二巷六號房屋一棟（業經本院九十七年度執字第一
    九五一號執行事件查封中），經鑑價後，分別價值六十四萬
    二千九百元，及一百四十五萬一千八百元，總計二百零九萬
    四千七百元，有聲請人提出之鑑估摘要表在卷可憑，並經本
    院調閱上開執行卷查核無誤。（二）聲請人之債務總額為一
    百十七萬零三百六十七元，有聲請提出之債權人清冊記載之
    債權額可稽，雖聲請人於本院九十七年四月二十五日訊問時
    ，向其說明其資財大於負債後，於九十七年四月二十九日具
    狀表示，尚有向親友借款小額總計約十五萬元，另大額七十
    萬元向親友黃玉葉借得之債務未列入債權清冊等語。然聲請
    人於聲請更生時，所列最大債權人為彰化縣溪湖鎮農會，債
    權金額約為六十萬元，有其提出之債權人清冊在卷可按，並
    未將債權人黃玉葉之債權及其他小額借款十五萬元列入，且
    據聲請人所稱債權人黃玉葉之債權額高達七十萬元（未提出
    任何據據以供釋明），則其債權額為最多，何以於聲請更生
    時未予列入，顯係於本院說明後，為達更生之條件，而故予
    列入，已有不實之處。再其另列之小額借款總計十五萬元，
    但並未列其債權人為何人，有何證據足以釋明確有該債務，
    是其有無總計十五萬元之借款債務，亦屬有疑。足認聲請人
    所稱其尚有借款小額總計十五萬元，大額七十萬元之債務云
    云，不足採信。（三）又聲請人雖列其債權人彰化縣溪湖鎮
    農會之債權額為約六十萬元，然經本院調閱本院九十七年度
    執字第一九五一號強制執行卷查核後，彰化縣溪湖鎮農會業
    已提出參與分配，其金額為四十八萬零三百二十七元，業經
    本院調閱上開執行卷查核無誤，則聲請人之債務總額應為一
    百零五萬零六百九十四元（0000000-〈000000-000000〉=00
    00000）。縱認聲請人有積欠黃玉葉七十萬元，則其債務總
    額亦僅為一百七十五萬零六百九十四元（0000000-〈000000
    -000000〉+700000=0000000）。（四）綜上所述，聲請人之
    上開不動產經估鑑後為二百零九萬四千七百元，足認其財產
    價值總額大於債務，堪認債務人應無不能清償債務之情事，
    其更生之聲請既不符合消費者債務清理條例第三條所定要件
    ，且上開欠缺又屬無從補正，依上說明，自應駁回其聲請，
    爰裁定如主文。
中    華    民    國    97    年    4     月    30    日
              民事第二庭    法      官  陳秋錦
上為正本係照原本作成
如不服本裁定，應於裁定送達後10日內，以書狀向本院提出抗告
，並繳納抗告費新臺幣1千元
中    華    民    國    97    年     4    月    30    日
                            書  記  官  王惠嬌


司法院資訊處製作；財團法人民間司法改革基金會備份。
